臺灣士林地方法院行政訴訟判決
                                      110年度交字第247號
原      告  許書欽  
被      告  臺北市交通事件裁決所

代  表  人  蘇福智  
訴訟代理人  蕭文君  
上列當事人間交通裁決事件，原告不服被告民國110 年8 月4 日
北市裁催字第22-CN0000000號裁決，提起行政訴訟，本院判決如
下：
    主  文
原處分撤銷。
訴訟費用新臺幣參佰元由被告負擔。被告應給付原告新臺幣參佰
元。
    事實及理由
一、程序事項：本件係因原告不服被告民國110 年8 月4 日北市
    裁催字第22-CN0000000號違反道路交通管理事件裁決書（下
    稱原處分）裁處罰鍰新臺幣（下同）600 元，並記違規點數
    1 點，提起行政訴訟，經核屬行政訴訟法第237 條之1 第1
    項第1 款規定之交通裁決事件，爰依同法第237 條之7 規定
    ，不經言詞辯論，逕為判決。
二、爭訟概要：原告駕駛其所有車牌號碼000-0000號自用小客車
    （下稱系爭車輛）於109 年4 月8 日17時47分許，在新北市
    三重區重新路3 段（中正南路路口，往臺北方向）處，因「
    轉彎或變換車道不依標誌、標線、號誌指示」之違規事實，
    經新北市政府警察局三重分局（下稱舉發機關）員警製單舉
    發，有新北市警交大字第CN0000000 號舉發違反道路交通管
    理事件通知單可稽（下稱系爭舉發通知單，見本院卷第38頁
    ），嗣經被告依違反道路交通管處罰條例第48條第1 項2 款
    ，以原處分對原告為裁罰，原告於110 年8 月31日提起本件
    行政訴訟。
三、原告主張及聲明：
    依採證照片伊已於變換車道前打右方向燈轉入直行車道，依
    照相角度並無法舉證有占用左轉車道情況。並聲明：原處分
    撤銷。
四、被告抗辯及聲明：
    卷查本案舉發機關就違規事實及舉發過程查復，查AVA-1117
    號車（即系爭車輛）於109 年4 月8 日17時47分許，經民眾
    檢舉在三重區重新路3 段與中正南路路口（往臺北方向）「
    變換車道不依標線指示」，經舉發機關員警檢視民眾提供舉
    證影片（檔案名稱：CN0000000.mp4 ），於影片時間17：47
    ：16，系爭車輛使用右方向燈，車輛前方出現雙白實線；於
    影片時間17：47：16至18秒，系爭車輛跨越雙白實線持續前
    行，右方向燈持續閃爍；於影片時間17：47：18至19秒，系
    爭車輛跨越雙白實線往右變換至直行車道，此時可見雙白實
    線左側車道劃有左轉箭頭，原告跨越雙白實線變換車道違規
    屬實，舉發機關依法舉發及被告依法裁罰尚無違誤。並聲明
    ；原告之訴駁回。
五、本院之判斷：
  ㈠按「汽車駕駛人轉彎或變換車道時，有不依標誌、標線、號
    誌指示情形者，處600 元以上1,800 元以下罰鍰」；「汽車
    駕駛人有第33條第1 項、第2 項、第38條第1 項、第40條、
    第45條、第47條第1 款至第3 款、第48條、第49條或第60條
    第2 項第1 款、第2 款情形之一者，除依原條款處罰鍰外，
    並予各記違規點數1 點」，道路交通管理處罰條例第48條第
    1 項第2 款、第63條第1 項第1 款定有明文。次按「汽車行
    駛至交岔路口，其行進、轉彎，應依下列規定：…十一、交
    岔路口因特殊需要另設有標誌、標線者，並應依其指示行車
    。」道路交通安全規則第102 條第1 項第11款定有明文；末
    按「雙白實線，設於路段中，用以分隔同向車道，並禁止變
    換車道；指向線，用以指示車輛行駛方向，以白色箭頭劃設
    於車道上」；「本標線設於交岔路口方向專用車道上與禁止
    變換車道線配合使用時，車輛須循序前進，並於進入交岔路
    口後遵照所指方向行駛」；「本標線之式樣，依其目的規定
    如左：1.指示直行：直線箭頭，2.指示轉彎：弧形箭頭，3.
    指示直行與轉彎：直線與弧形合併之分岔箭頭；4.指示轉出
    車道：弧形虛線箭頭」，復為道路交通標誌標線號誌設置規
    則第149 條第1 款第7 目、第188 條所明訂。
  ㈡本院當庭勘驗影片，其結果為：
    ⒈檔案名稱：CN0000000.mp4 。影片上顯示「2020/04/08、1
      7：44：38」可見該路段為三線車道，檢舉人車輛行駛於
      外側車道，道路上方設置有「←中山棒球場、新北市三重
      棒球場」、「↖三重市區、三重交流道、臺北↗」等標誌。
      於時間17：44：40可見中線車道繪設有指示遵循方向為左
      轉之白色箭頭指向線，外側車道繪設有指示遵循方向為右
      轉之白色箭頭指向線，前方路口管制燈號為綠燈。於時間
      17；44：42～17：44：47系爭車輛於檢舉人車輛左後方之
      中線車道（左轉專用車道）行駛並超越檢舉人車輛，並持
      續開啟右側方向燈行駛於中線車道，且超越原告，車牌號
      碼000-0000清晰可辨，前方路口繪設有白色停止線，於停
      止線前亦可見繪設有雙實線禁止彎換車道，道路上方設置
      有「←捷運路、重新路四段→」之標誌。於時間17：44：48
      ～17：44：53，系爭車輛超越停止線駛入路口範圍並於靠
      右行駛至重新路四段之銜接路段之中線車道。於時間17：
      44：54～17：45：05，檢舉人向左變換至中線車道後行駛
      於系爭車輛後方。影片結束。
    ⒉檔案名稱：CN0000000.mp4 。影片上顯示「2020/04/08、1
      7：47：12」。可見該處路口上方設置有「←中正北路、中
      正南路→」、「重新路↑」「新北環快→」之標誌，檢舉人
      車輛行駛於該路口靠中間位置，系爭車輛行駛於左前方較
      內側處，已進入路口範圍，車牌號碼000-0000清晰可見，
      該路口系爭車輛行向重新路與中正南路口之管制燈號為綠
      燈。於時間17：47：13，系爭車輛右方向燈亮起，系爭車
      輛逐漸向檢舉人車輛之前方車道。於時間17：47：16～17
      ：47：18，該處道路劃分為四線道，左側二線道供左轉使
      用，路面繪設有「←白色左轉箭頭」，右側二線道供直行
      使用路面繪設有「↑白色直行箭頭」，該處之路口則於中
      正南路行向為高架之陸橋，而於中正南路行向陸橋下方左
      側第二線道與右側線道間繪設有較短之白色雙實線之分向
      線用以分隔車道並禁止變換車道，系爭車輛係行駛於左側
      第二車道之位置，向右駛入陸橋之下方，而駛入檢舉人車
      輛前方，因角度之關係可明顯看出其右邊車身已進入右邊
      車道，惟未能確認左側車身是否有跨越陸橋下方路面上繪
      設之白色雙實線。於時間17：47：20～17：47：30，系爭
      車輛駛入重新路三段之銜接路段之內側車道，檢舉人車輛
      行駛於系爭車輛後方。影片結束。
    ⒊前開影片拍攝影像連續一致，場景、光彩、色澤均屬常態
      自然呈現，而無任何不協調一致之處。
  ㈢依上開勘驗結果，尚無從確認原告駕駛系爭車輛於前揭時、
    地，於左側第二車道位置變換右側車道（即檢舉人車輛前方
    之車道）時，是否有「轉彎或變換車道不依標誌、標線、號
    誌指示」之違規事實。且參以本院職權查閱GOOGLE MAP街景
    圖，原告於進入重新路與中正南路口之原係行駛於最內側車
    道，當時最內側車道即為直行車道，而非左轉彎車道，是以
    原告係於直行車道中通過路口即使用方向燈後駛入右側車道
    ，並非於左側車道跨越雙實線進入右側車道，足認其並無占
    用左轉彎車道之情事，被告認舉證影片中為系爭車輛係行駛
    於左側之左轉彎車道，嗣往右前方行駛而跨越雙白實線至右
    側車道云云，顯與勘驗結果不符。
  ㈣綜上所述，依被告所舉證據，既無法證明原告「轉彎或變換
    車道不依標誌、標線、號誌指示」之違規事實，舉發機關所
    為之舉發及被告所為之原處分，即有違誤，原告訴請撤銷原
    處分，為有理由，應予准許。
六、本件判決基礎已臻明確，兩造其餘攻防方法及訴訟資料經本
    院斟酌後，核與判決結果不生影響，爰不一一詳予論述，併
    此敘明。
七、本件訴訟費用300 元，應由敗訴之被告負擔。爰確定訴訟費
    用額如主文第2 項所示。
據上論結，本件原告之訴為有理由，依行政訴訟法第237 條之7
、第98條第1 項前段、第237 條之8 第1 項、第237 條之9 、第
236 條、第104 條、民事訴訟法第93條，判決如主文。
中    華    民    國    110    年    11    月    5    日
                  行政訴訟庭   法  官  徐文瑞
以上為正本係照原本作成。
如不服本判決，應於判決送達後20日內，向本院提出上訴狀並表
明上訴理由（原判決所違背之法令及其具體內容或依訴訟資料可
認為原判決有違背法令之具體事實），其未載明上訴理由者，應
於提出上訴後20日內向本院補提理由書（上訴狀及上訴理由書均
須按他造人數附繕本，如未按期補提上訴理由書，則逕予駁回上
訴），並應繳納上訴裁判費新臺幣750元。
中    華    民    國    110    年    11    月    5    日
                               書記官  朱亮彰